臺灣高等法院高雄分院刑事判決　　　　　　　　　　九十一年度上易字第八二五號
　　上訴人　台灣高雄地方法院檢察署檢察官
　　被　告　甲○○
右上訴人因被告違反菸酒管理法案件，不服臺灣高雄地方法院九十一年度易字第一
二一號中華民國九十一年四月二十九日第一審判決（聲請簡易判決處刑案號：臺灣高
雄地方法院檢察署九十年度偵字第二０四六號，經台灣高雄地方法院高雄簡易庭認不
宜以簡易判決處刑，移由該院刑事庭改依通常程序審理），提起上訴，本院判決如左
：
    主  文
原判決撤銷。
甲○○共同輸入私菸，累犯，處拘役參拾日，如易科罰金，以參佰元折算壹日。
    事  實
一、甲○○曾因違反麻醉藥品管理條例等案件，經法院定應執行刑一年二月，於民國
    （下同）八十八年十月八日執行完畢；又因竊盜案件，經法院判處有期徒刑七月
    確定，於九十年九月十八日執行完畢，猶不知悔改。於九十一年一月十五日下午
    四時許，在高雄縣興達港港口堤防上釣魚時，適有一位不詳姓名之成年男子詢問
    其是否願意運送走私之私菸，並答應事成後給予新臺幣（下同）五千元之代價做
    為報酬，詎被告甲○○明知其所受託載運之物，係走私進口之管制進口物品洋菸
    ，竟與該不詳姓名年籍成年男子等人基於共同犯意之聯絡，於同年月十六日下午
    六時二十五分許，先由被告甲○○以出海作業為幌，駕駛向不知情之薛清宗所借
    得膠筏一艘，自高雄縣永新漁港安檢站報關出港，抵達預定接駁之高雄縣興達港
    外海約一海浬處之我國領海內，有一艘不詳船籍白色快艇載送私菸自領海外輸入
    停在該海面等待接應，甲○○乃自該快艇接駁載運如附表所示之私菸三十五箱（
    共一萬七千五百包）。嗣於是日晚上八時三十五分許，被告甲○○載運該批私菸
    行經高雄縣永新漁港北方防波堤外五十公尺處為警查獲，並扣得如附表所示之私
    菸共一萬七千五百包（完稅價格合計為新台幣三十六萬三千一百元，有財政部高
    雄關稅局九十一年四月九日關緝字第九一○六○三○八號函可憑。該查扣之私菸
    已經該局為沒入之處分）。
二、案經行政院海岸巡防署海洋巡防總局第四（台南）海巡隊移送台灣高雄地方法院
    檢察署檢察官聲請台灣高雄地方法院高雄簡易庭以簡易判決處刑，經台灣高雄地
    方法院高雄簡易庭認不宜以簡易判決處刑，移由該院刑事庭依通常程序審理。
    理  由
一、被告甲○○經合法傳喚不到庭。惟據被告於警訊、偵查中及原審審理時均供承其
    於九十一年一月十六日下午六時二十五分許，駕駛膠筏自高雄縣永新漁港報關出
    港，至高雄縣興達港外海約一海浬處，接駁如附表所示之私菸共一萬七千五百包
    後，於高雄縣永新漁港北方防波堤外五十公尺為警遭查獲，且知悉係私煙之事實
    ，並有行政院海岸巡防署海洋巡防總局第四（台南）海巡隊九十一年一月十七日
    （九一）洋局四偵字第０二六七移送書在卷可據。雖然，被告接駁私菸之地點及
    被查獲之地點，均係在我國領海內，有上開行政院海岸巡防署海洋巡防總局第四
    （台南）海巡隊移送書足憑，被告並非將如附表所示之私菸從我國領域外運至我
    國領域內；但查，被告既知該不詳姓名之成年男子僱用其接駁運送之物品係私煙
    ，豈有不知該私菸係走私進口之洋菸，足見被告就該不詳姓名之男子輸入私煙之
    行為，有犯意之聯絡及行為之分擔，其犯行堪以認定。
二、核被告所為，係犯菸酒管理法第四十六條之輸入私菸罪。其與不詳姓名之成年男
    子等人間，有犯意之聯絡及行為之分擔，為共同正犯。又被告曾因違反麻醉藥品
    管理條例等案件，經法院判處有期徒刑一年二月，於八十八年十月八日執行完畢
    ；又因竊盜案件，經法院判處有期徒刑七月確定，於九十年九月十八日執行完畢
    ，有台灣高等法院被告全國前案紀錄表可憑，其於有期徒刑執行完畢後五年以內
    再犯本件有期徒刑以上之本案，為累犯，依法加重其刑。又按運送逾公告數額之
    走私物品者，處五年以下有期徒刑、拘役或科或併科九萬元以下罰金，固為懲治
    走私條例第三條第一項所明定，惟該「管制物品項目及其數額」依行政主管機關
    於九十年十二月二十七日之公布，乃已刪除原丙項管制進口物品（一次私運左列
    物之一項或數項，其總額由海關照緝獲時之完稅價格計算，超過新臺幣拾萬元者
    ）第一款：煙、酒、捲菸紙。本件被告固於九十一年一月十六日運送管制進口物
    品煙類，且其完稅價格達三十六萬三千一百元，有財政部高雄稅局九十一年四月
    九日關緝字第九一０六０三０八號函附卷足憑，惟該項物品業經刪除，不再為管
    制物品，而非懲治走私條例第二條第一項所定之走私標的，亦即被告行為之時，
    法律已廢止其刑罰，故被告之行為亦不該當懲治走私條例第三條第一項運送逾公
    告數額之走私物品罪。另被告有如前述，僅係受託接駁運送走私洋菸，獲取運送
    未稅洋菸之報酬，而與該不詳姓名之成年男子有共同輸入私菸之犯行，其並未因
    販賣該未稅洋菸而有另外分得其他之利益，難認被告主觀上有何意圖營利，而與
    該不詳姓名成年男子有販賣未稅洋菸之犯意聯絡，自無觸犯臺灣省內菸酒專賣暫
    行條例第三十七條販賣未貼專賣憑證之菸類罪嫌或為其幫助犯可言。均併此敘明
    。
三、原審未詳為推求，而為被告無罪知諭知，容有未洽，檢察官上訴意旨執此而指摘
    原判決不當，為有理由，應將原判決撤銷改判。審酌被告之犯行，其共同輸入支
    私煙數量，及其犯後坦承犯行等一切情狀，量處如主文第二項所示之刑，並諭知
    易科罰金之折算標準。至於扣案之私煙業經財政部高雄關稅局為沒入之處分，有
    該局九十一年二月十九日關緝字第九一○六○一四九號函附於偵卷可憑，自毋庸
    於本案另宣告沒收。
四、被告經合法傳喚，無正當之理由不到庭，爰不待其陳述逕行判決。
據上論結，應依刑事訴訟法第三百六十九條第一項前段、第三百六十四條、第二百九
十九條第一項前段、第三百七十一條，菸酒管理法第四十六條，刑法第十一條前段、
第二十八條、第四十七條、第四十一條第一項，罰金罰鍰提高標準條例第二條，判決
如主文。
本案經檢察官彭南雄到庭執行職務。
中    華    民    國      九十一      年      六      月     二十八     日
                              臺灣高等法院高雄分院刑事第二庭
                                  審判長法官  曾永宗
                                        法官  郭玫利
                                        法官  邱永貴
右正本證明與原本無異。
不得上訴。
                                  法院書記官  梁雅華
中    華    民    國      九十一      年      七      月      二        日
附錄：本判決論罪科刑法條：
菸酒管理法第四十六條
產製或輸入私菸、私酒者，處一年以下有期徒刑、拘役或科或併科新臺幣三十萬元以
上一百五十萬元以下罰金。但以手工產製私菸、私酒供自用者，免予處罰。
附表：
┌──────────┬───┬───────┬────────┐
│品名                │單位  │ 數量         │完稅價格        │
│                    │      │              │                │
├──────────┼───┼───────┼────────┤
│DAVIDOFF CLASSIC    │包    │五千包        │十一萬四千五百元│
│（大衛杜夫牌）      │      │              │                │
├──────────┼───┼───────┼────────┤
│SEVEN STARS         │包    │五千五百包    │七百八千一百元  │
│（黑色七星牌）      │      │              │                │
├──────────┼───┼───────┼────────┤
│SILVER STARLET      │包    │二千包        │二萬八千元      │
│（銀色七星牌）      │      │              │                │
├──────────┼───┼───────┼────────┤
│MI-NE               │包    │五千包        │十四萬二千五百元│
│（峰牌）            │      │              │                │
├──────────┴───┴───────┴────────┤
│        完稅價格合計：三十六萬三千一百元                      │
└───────────────────────────────┘
                                                                        Ｑ
